# 是合同权益还是商誉

提问人：zzq7594631 时间：2021-09-18 12:37:36
请教陈版主
A公司采取换股并购的方式并购B公司（一家贸易公司），A公司与B公司的合并为非同一控制下的合并，合并对价为 500 万元，其中：B公司净资产由注册资本+评估后的合同权益（ 500 万元）+未分配利润组成
因B公司与前手供应商C签订了 5 年的采购合同，而C未能与其供应商（货物源头厂家）签订 5 年的长期供货合同，C与源头厂家合同一年一签，已经持续合作 10 多年了。请教在A合并报表层面
1 、抵销了B可识别的资产差异部分是作为无形资产-合同权益，还是体现为商誉。根据《首《首 发业务 若干若干 问题 解答解答（（ 2020 年年 6 月修月修 订 ））》之》之 “问题 31、无形无形 资产认 定与客定与客 户 关关系系 ” 的解答的解答：：对于客户资源或客户关系，只有在合同或其他法定权利支持，确保企业在较长时期内获得稳定收益且能够核算价值的情况下，才能确认为无形资产。如果企业无法控制客户关系、人力资源等带来的未来经济利益，则不符合无形资产的定义，不应将其确认为无形资产，在本案例中因为C不能控制客户关系，会引起B无法控制客户关系，那是不是在合并报表层面体现为商誉更合适？
根据《首《首 发业务 若干若干 问题 解答解答（（ 2020 年年 6 月修月修 订 ））》之》之 “问题 31 、无形、无形 资产认 定与客定与客 户 关关系系 ” : 部分首发企业在合并中识别并确认无形资产，以及对外购买客户资源或客户关系等事项，实务中应注意哪些方面？
答：对于无形资产的确认，应符合《企业会计准则第 6 号——无形资产》的相关规定。根据《企业会计准则第 6 号——无形资产》，符合无形资产的可辨认性应源自合同性权利或其他法定权利，并且只有在与该无形资产有关的经济利益很可能流入企业，该无形资产的成本能够可靠地计量，才能确认无形资产；企业在判断无形资产产生的经济利益是否很可能流入时，应当对无形资产在预计使用寿命内可能存在的各种经济因素作出合理估计，并且应当有明确证据支持。
对于客户资源或客户关系，只有在合同或其他法定权利支持，确保企业在较长时期内获得稳定收益且能够核算价值的情况下，才能确认为无形资产。如果企业无法控制客户关系、人力资源等带来的未来经济利益，则不符合无形资产的定义，不应将其确认为无形资产。发行人在开拓市场过程中支付的正常营销费用，或仅从出售方购买了相关客户资料，而客户并未与上述出售方签订独家或长期买卖合同，即在没有明确合同或其他法定权利支持情况下，“客户资源”或“客户关系”通常理解为发行人为获取客户渠道而发生的费用。若确认为无形资产，发行人应详细说明确认的依据，是否符合无形资产的确认条件，保荐机构及申报会计师应针对上述事项谨慎发表明确意见。
对于非同一控制下企业合并中无形资产的识别与确认，根据证监会发布的《 2013 年上市公司年报会计监管报告》的有关要求，购买方在初始确认企业合并中购入的被购买方资产时，应充分识别被购买方拥有的、但在其财务报表中未确认的无形资产，对于满足会计准则规定确认条件的，应当确认为无形资产。
在上述企业合并确认无形资产的过程中，发行人应保持专业谨慎，充分论证是否存在确凿的证据、合理的理由以及可计量、可确认的条件，评估师应按照公认可靠的评估方法确认其公允价值，不存在其他相反的证据。保荐机构和申报会计师应保持应有的职业谨慎，详细核查发行人确认的无形资产是否符合准则规定的确认条件和计量要求，是否存在虚构无形资产情形，是否存在估值风险和减值风险。
2 、因对价与合同权益相符，B公司注册资本与未分配利润作为投资收益处理？

回答人：chenyiwei
1 、建议在确保C与其源头厂家合作关系稳定性和可预期性的前提下，尽可能确认为合同权益，减少商誉的确认。
2 、要考虑为何“对价与合同权益相符”从而导致形成事实上的负商誉。考虑交易的合理性和公允性。

提问人：MPACC10 时间：2021-10-15 08:05:05
请教陈老师:
A公司以现金收购收购B公司，相关背景如表，
微信微信 图 片片 _20211015135840.png (116.71 KB, 下载次数: 1)
6 天前 上传
问题 1 ：收购管理层的溢价（12>10>9）是应该认定为或有对价导致还是认定为获取服务进而减少企业商业？若是获取服务导致的如何初始计量与后续分摊，按照收购的股价*股价差额，这个差额按照12-10=2元还是12-9=3元确定？谢谢！
上传.xlsx
6 天前 上传
11.34 KB, 下载次数: 26

回答人：chenyiwei
收购管理层持股的高溢价建议尽可能识别为无形资产，减少商誉的计量。这与参与对赌和或有对价无关。